【裁判字號】    94,交簡上,47
【裁判日期】    950222
【裁判案由】    過失傷害
【裁判全文】
臺灣雲林地方法院刑事判決            94年度交簡上字第47號
上  訴  人  臺灣雲林地方法院檢察署檢察官
被      告  乙○○
上列上訴人因公共危險案件，不服本院斗六簡易庭94年度六交簡
字第196 號中華民國94年9 月21日刑事簡易判決（聲請案號：台
灣雲林地方法院檢察署94年度偵字第2458號），提起上訴，本院
管轄之第二審合議庭判決如下：
    主  文
原判決撤銷。
乙○○因過失傷害人，處拘役伍拾日，如易科罰金，以參佰元折
算壹日。
    事  實
一、乙○○考領有普通小型車駕駛執照，於民國94年3 月19日11
    時許，駕駛車號SN-0981 號自用小客車，沿雲林縣斗南鎮○
    ○路○段由北往南方向行駛，行經該路與武昌街交岔路口時
    ，原應注意車輛行經無號誌之交岔路口，應減速慢行，作隨
    時停車之準備。依當時天候晴、日間自然光線、路面乾躁無
    缺陷、無障礙物，且視距良好等情況，並無不能注意之情事
    ，詎竟疏未減速慢行，即直行通過上開交岔路口，適有行經
    無號誌交岔路口，亦疏未注意支線道車應暫停讓幹道車先行
    之蔡辰男騎乘車號IAW- 608號重型機車，後座搭載甲○○，
    沿武昌街由西往東方向行駛，亦行經該交岔路口，乙○○見
    狀向左閃避煞車不及（煞車痕長8.6 公尺），所駕駛自小客
    車前保險桿正面撞擊機車左側（二車碰撞後，續往前滑行，
    再撞及暫停於分隔島前方交叉路口，等候左轉，由廖阿粉所
    騎乘之車號GC7-716 號重型機車），甲○○受此撞擊，身體
    飛起撞及自小客車前擋風玻璃（擋風玻璃因而碎裂）後，再
    跌落地上，受有左踝內外雙髁骨折之傷害。乙○○於肇事後
    ，在其上開犯行未為任何有偵查犯罪職權之公務員知悉前，
    ，主動打電話報案，並於員警前往肇事現場處理時在場，當
    場承認其為肇事之人，而自願接受裁判。
二、案經甲○○訴由雲林縣警察局斗南分局報請臺灣雲林地方法
    院檢察署檢察官偵查起訴。
    理  由
一、訊據被告乙○○對於上揭疏未減速慢行，致擦撞告訴人甲○
    ○所搭乘之機車，致告訴人受有左踝內外雙髁骨折之傷害等
    情供承不諱，核與告訴人指訴之情節大致相符，並有道路交
    通事故現場圖、道路交通事故調查報告表 (一)( 二)各1 份
    、現場照片12張及國立臺灣大學醫學院附設醫院雲林分院診
    斷證明書1 紙附卷可佐。按車輛行經無號誌交岔路口，應減
    速慢行，作隨時停車之準備，道路交通安全規則第93條第1
    項第2 款定有明文。被告考領有普通小型車駕駛執照，行經
    肇事之交岔路口，自應注意上開規定，依當時天候晴、日間
    自然光線、路面乾躁無缺陷、無障礙物，且視距良好等情況
    （此有道路交通事故調查報告表 (一)可 稽），並無不能注
    意之情事，詎竟疏未注意減速慢行，即直行通過上開交岔路
    口，致發生本件意外事故，其有過失甚明。且本件經送請台
    灣省嘉雲區車輛行車事故鑑定委員會鑑定結果，亦認定被告
    「駕駛自用小客車，行經無號誌交岔路口，未減速慢行，作
    隨時停車之準備，為肇事次因」等情，有該委員會鑑定意見
    書附卷可憑。雖案外人蔡辰男騎乘機車附載告訴人，亦有「
    行經無號誌交岔路口，支線道車未暫停讓幹道車先行」之疏
    失情事，然此並不能解免被告過失之責任。再被告之過失行
    為，與告訴人所受傷害間，有相當因果關係。事證明確，被
    告過失傷害犯行，洵堪認定。
二、核被告所為，係犯刑法第284條第1項前段之過失傷害罪。又
    其於肇事後，在上開犯行未為任何有偵查犯罪職權之公務員
    知悉前，主動打電話報案，並於員警前往肇事現場處理時在
    場，當場承認其為肇事者等情，已據被告陳明在卷，並有雲
    林縣警察局斗南分局道路交通事故肇事人自首情形紀錄表附
    卷可憑，應依刑法第62條前段規定減輕其刑。
三、原審以被告犯行明確，依法論罪科刑，固非無見，惟查：（
    一）本件被告之過失責任，在於行經無號誌之交岔路口，疏
    未減速慢行，作隨時停車之準備，已如上述，原審贅載被告
    尚有疏未注意車前狀況，隨時採取必要安全措施之過失情事
    ，容有未洽；（二）案外人蔡辰男騎乘機車附載告訴人，亦
    有「行經無號誌交岔路口，支線道車未暫停讓幹道車先行」
    之疏失情事，原審未予敘明此事實，尚有未合；（三）原審
    於事實欄內記載被告有上開自首之情事，但於理由內並未敘
    明其所依憑之證據，有理由不備之疏漏情形。公訴人依告訴
    人請求以被告尚未與告訴人協商賠償事宜，顯無悔意，再參
    以告訴人之傷勢，認原審量刑過輕，請求撤銷改判云云。惟
    量刑本係原審法官裁量之權限，苟無顯然欠缺妥當或違法之
    處，似無僭越之理，本件原審已考量被告過失情節及告訴人
    傷勢等情，量處被告拘役50日，如易科罰金以300 元折算1
    日，量刑並無過輕，上訴人之上訴，難認為有理由。惟原審
    判決既有上開不當，自應由本院管轄之第2 審合議庭予以撤
    銷，並自為判決。爰審酌被告僅為本件車禍事故之肇事次因
    ，過失情節尚非重大，告訴人所受之傷勢亦尚非嚴重，及其
    迄未與告訴人達成民事賠償和解事宜等情，量處如主文所示
    之刑，並諭知易科罰金之折算標準。
據上論斷，應依刑事訴訟法第455條之1第1項、第3項、第369條第
1 項前段、第364 條、第299 條第1 項前段，刑法第284 條第1
項前段、第62條前段、第41條第1 項前段，罰金罰鍰提高標準條
例第1 條前段、第2 條，判決如主文。
本案經檢察官賴政安到庭執行職務
中    華    民    國    95    年    2     月  22     日
            刑事第六庭  審判長法  官  趙家光
                              法  官  林俊良
                              法  官  蔡世芳
以上正本證明與原本無異。
本件不得上訴。
                              書記官  蕭應欽
中    華    民    國    95    年    2     月    22    日
附錄本案論罪科刑條文
中華民國刑法第284條第1項
因過失傷害人者，處六月以下有期徒刑、拘役或五百元以下罰金
，致重傷者，處一年以下有期徒刑、拘役或五百元以下罰金。


司法院資訊處製作；財團法人民間司法改革基金會備份。
